【裁判字號】    95,訴,406
【裁判日期】    950628
【裁判案由】    違反毒品危害防制條例
【裁判全文】
臺灣新竹地方法院刑事判決               95年度訴字第406號
公  訴  人  臺灣新竹地方法院檢察署檢察官
被      告  甲○○
                    （另案於臺灣新竹監獄新竹分監執行）
上列被告因違反毒品危害防制條例案件，經檢察官提起公訴（95
年度毒偵字第588號），經本院合議庭裁定進行簡式審判程序，
判決如下：
    主  文
甲○○施用第一級毒品，處有期徒刑捌月，扣案之注射針筒壹支
，沒收；又施用第二級毒品，處有期刑伍月，扣案之第二級毒品
安非他命壹包（毛重壹點壹公克），沒收銷燬之。應執行有期徒
刑拾壹月。扣案之第二級毒品安非他命壹包（毛重壹點壹公克）
，沒收銷燬之，扣案之注射針筒壹支，沒收。
    事  實
一、甲○○前因施用毒品案件，經本院以93年度毒聲字第132號
    裁定送觀察、勒戒後，認無繼續施用毒品傾向，於民國93年
    6月9日執行完畢釋放，並經臺灣新竹地方法院檢察署檢察官
    以93年度毒偵字第512號為不起訴處分確定；復因施用第二
    級毒品安非他命案件，經本院以94年度竹簡字第114號判處
    有期徒刑4月確定。又因施用第一級毒品海洛因案件，經本
    院以94年度訴字第536號判處有期徒刑7月確定。2案經本院
    以95聲字第451號裁定，定執行刑為有期徒刑10月（現正執
    行中，不構成累犯）。甲○○猶不知戒斷毒癮，於上揭觀察
    、勒戒執行完畢釋放後5年內，仍基於施用第一級毒品海洛
    因之犯意，於95年3月9日晚上某時，在新竹市港濱汽車旅館
    內，將海洛因加水以針筒注射手肘方式，施用第一級毒品海
    洛因1次。另基於施用第二級毒品安非他命之犯意，在同年3
    月8日下午2、3時在其新竹市○○路○段277巷17弄7號住處，
    將安非他命放入玻璃球內，自下以火燒烤成煙吸食煙霧方式
    施用第二級毒品安非他命1次。嗣於95年3月10日下午1時40
    分許，為警持本院核發之搜索票至甲○○之處所搜索，當場
    扣得安非他命1包（毛重1.1公克）及注射針筒1支等物，而
    查獲上情。
二、案經新竹市警察局報請臺灣新竹地方法院檢察署檢察官偵查
    起訴。
    理  由
一、本件被告甲○○所犯施用第一級毒品及第二級毒品罪，並非
    死刑、無期徒刑、最輕本刑為3年以上有期徒刑之罪，或高
    等法院管轄第一審之案件，被告於本院準備程序進行中，就
    被訴事實為有罪之陳述，經本院合議庭認合於刑事訴訟法第
    273條之1之規定，裁定進行簡式審判程序，合先敘明。
二、上揭犯罪事實，業據被告於本院審理時供述明確，而被告於
    95年3月10日，為警予以採集其尿液檢體，經送臺灣檢驗科
    技股份有限公司檢驗呈安非他命類及嗎啡（第一級毒品海洛
    因之代謝物）陽性反應，此有新竹市警察局刑警大隊偵三隊
    毒品案件尿液送驗受檢人真實姓名對照表1紙及臺灣檢驗科
    技股份有限公司95年4月17日、報告編號：CH／2006／40155
    號濫用藥物尿液檢驗報告1件在卷可按。且有扣案安非他命1
    包（毛重1.1公克）及注射針筒1支可資佐證。是被告上揭分
    別施用第一級毒品海洛因、第二級毒品安非他命之自白與上
    揭驗尿報告內容相符，而值採信。另有搜索、扣押筆錄、扣
    押物品目錄表各1份與現場查獲照片2幀在卷可按。
三、被告前因施用毒品案件，經本院以93年度毒聲字第132號裁
    定觀察、勒戒後，認無繼續施用毒品之傾向，於93年6月9日
    釋放，並經臺灣新竹地方法院檢察署檢察官以93年度毒偵字
    第512號為不起訴處分確定，有臺灣高等法院被告前案紀錄
    表1件在卷可按。是被告經過上開觀察、勒戒之執行完畢釋
    放後5年內，再犯本件施用毒品之犯行，依毒品危害防制條
    例第23條第2項之規定，本院自應予以審理。是本案事證明
    確，應依法論科。
四、論罪科刑
  (一)被告所為，係犯毒品危害防制條例第10條第1項及第2項施用
    第一級、第二級毒品罪。
  (二)被告分別持有第一級及第二級毒品之低度行為，分別為施用
    第一級、第二級毒品之高度行為所吸收，不另論罪。
  (三)被告所犯上開2罪間，犯意各別，施用之方式不同，應予分
    論併罰之。
  (四)爰審酌被告之素行、犯罪之動機、施用毒品戕害自身健康、
    犯罪所生之危害及犯罪後坦承犯行、態度良好等一切情狀，
    量處如主文所示之刑，並定其應執行之刑。
  (五)扣案之第二級毒品安非他命1包（毛重1.1公克，扣押物品清
    單95年安保管字第096號），係違禁物，不問屬於犯人與否
    ，應依毒品危害防制條例第18條第1項前段之規定，沒收銷
    燬。扣案之注射針筒1支，為被告所有供施用第一級毒品海
    洛因所用之物，已經被告自承在卷，應依刑法第38條第1項
    第2款規定，宣告沒收之。
五、據上論斷，應依刑事訴訟法第273條之1、第299條第1項前段
    ，毒品危害防制條例第23條第2項、第10條第1項、第2項、
    第18條第1項前段，刑法第11條前段、第51條第5款、第38條
    第1項第2款，判決如主文。
本案經檢察官邱巧寧到庭執行職務。
中    華    民    國    95    年     6    月    28    日
                  刑事第二庭    法    官  方鴻愷
以上正本證明與原本無異。
如不服本判決，應於判決送達後10日內向本院提出上訴狀 (應附
繕本 )，上訴於臺灣高等法院。
中    華    民    國    95    年     6    月    28    日
                                書 記 官  吳美雲
附錄本案論罪科刑法條全文：
毒品危害防制條例第10條
施用第一級毒品者，處六月以上五年以下有期徒刑。
施用第二級毒品者，處三年以下有期徒刑。


司法院資訊處製作；財團法人民間司法改革基金會備份。
